【裁判字號】    98,上易,401
【裁判日期】    980217
【裁判案由】    恐嚇等
【裁判全文】
臺灣高等法院刑事判決                 98年度上易字第401號
上  訴  人
即  被  告  乙○○
上列上訴人因傷害等案件，不服台灣基隆地方法院97年度訴緝字
第22號，中華民國97年11月17日第一審判決（起訴案號：台灣基
隆地方法院檢察署94年度偵字第1195號），提起上訴，本院判決
如下：
    主  文
上訴駁回。
    理  由
一、按上訴書狀應敘述具體理由；上訴書狀未敘述上訴理由者，
    應於上訴期間屆滿後20日內補提理由書於原審法院，刑事訴
    訟法第361條第2項、第3 項前段定有明文。而第二審法院認
    為上訴書狀未敘述理由，應以判決駁回之。但其情形可以補
    正而未經原審法院命其補正者，審判長應定期間先命補正，
    此觀同法第367 條規定甚明。又所謂具體理由，必係依據卷
    內既有訴訟資料或提出新事證，指摘或表明第一審判決有何
    採證認事、用法或量刑等足以影響判決本旨之不當或違法，
    而構成應予撤銷之具體事由，始克當之（例如：依憑證據法
    則具體指出所採證據何以不具證據能力，或依憑卷證資料，
    明確指出所為證據證明力之判斷如何違背經驗、論理法則）
    ；倘僅泛言原判決認定事實錯誤、違背法令、量刑失之過重
    或輕縱，而未依上揭意旨指出具體事由，或形式上雖已指出
    具體事由，然該事由縱使屬實，亦不足以認為原判決有何不
    當或違法者（例如：對不具有調查必要性之證據，法院未依
    聲請調查亦未說明理由，或援用證據不當，但除去該證據仍
    應為同一事實之認定），皆難謂係具體理由（最高法院97年
    度台上字第892號判決意旨參照）。
二、經查：本件原判決依上訴人即被告乙○○於原審之自白、及
    證人王聖鈞、王兆民、王若平於警詢、偵訊及原審之證述，
    證人邱大忠、周倪玉珠於偵訊、原審審理時之證述、證人周
    進壽、唐建國、證人即同案被告任欽迪於警詢、偵訊及原審
    審理時證述之情節經互核一致，並有卷附驗傷診斷書、本票
    影本、現場照片、支票影本、現金借款條、唐建國之本票及
    支票、現金借款條、宏仁醫院94年7 月28日函暨附件、台北
    縣立醫院函暨附件、監視錄影翻拍照片、光碟片、病歷資料
    、中國商業銀行94年10月31日函暨附件、華泰商業銀行94年
    10月28日函暨附件、支票交易明細表、地檢署勘驗筆錄、現
    場位置圖、原審勘驗筆錄、撤回告訴聲請狀、及原審法院94
    年度第1025號刑事判決書等在卷可憑，認定被告確有共同傷
    害人之身體之犯行，並審酌被告不思以正當管道追索債務，
    竟夥同多人以暴力方式索債，並使人行無義務之事之行為，
    其惡性非輕，對被害人自由法益之侵害甚鉅，並審酌被告於
    本案擔任之角色、參與之情節、被害人所受傷害非重，暨其
    素行、犯後坦承犯行之態度等一切情狀，量處被告有期徒刑
    4 月，並諭知易科罰金之折算標準等情，均已詳敘其所憑證
    據、認定理由及量刑依據。從形式上觀察，原判決並無認定
    事實錯誤、量刑瑕疵或違背法令之情形。被告以原審量刑過
    重，且告訴人已於原審審理期日撤回傷害、毀損之告訴為理
    由提起上訴。然查本件被害人王聖鈞雖於原審審理中撤回對
    被告之傷害及毀損罪之告訴，並有撤回告訴聲請狀在卷可稽
    ，然被害人甲○○並未對被告撤銷傷害犯行之告訴，至被告
    上訴理由另指稱原審量刑過重云云，按「量刑輕重係屬事實
    審法院得依職權自由裁量之事項，苟已斟酌刑法第57條各款
    所列情狀而未逾越法定刑度，不得遽指為違法（72年台上字
    第6696號判例）」，本件原審判決已經詳細記載量刑審酌各
    項被告犯罪情節及犯罪後之態度等一切情狀，並予以綜合考
    量，在法定刑內科處其刑，經核於法並無不合，上訴意旨既
    未指摘原判決科刑有何違背法令，單純就科刑輕重為爭執，
    自非適法之上訴理由，揆諸上開說明，顯然置原判決已經明
    白論斷審酌、說明之事項於不顧，意在拖延訴訟，自形式上
    觀察，核非足以動搖原判決之具體理由，依照上揭說明，應
    認其上訴為不合法律上之程式，予以駁回，並不經言詞辯論
    為之
據上論斷，應依刑事訴訟法第367條前段、第372條，判決如主文
。
中    華    民    國    98    年    2     月    17    日
                  刑事第十一庭  審判長法  官  張連財
                                      法  官  林明俊
                                      法  官  楊照男
以上正本證明與原本無異。
不得上訴。
                                      書記官  張美華
中    華    民    國    98    年    2     月    17    日


司法院資訊處製作；財團法人民間司法改革基金會備份。
